台灣士林地方法院刑事裁定　　　　　　　93年度聲判字第63號
聲　請　人　青川實業有限公司
（即告訴人）
法定代理人　王麗玉
聲　請　人　里洋實業有限公司
（即告訴人）
法定代理人　劉東震
聲　請　人　乙○○
（即告訴人）
以上三人
共同代理人　朱立鈴　　律師
被　　　告　甲○○
上列聲請人因告訴被告偽造文書等案件，不服台灣高等法院檢察
署檢察長駁回再議之處分（93年度上聲議字第2263號），聲請交
付審判，本院裁定如下：
    主    文
聲請駁回。
    理    由
一、按告訴人不服上級法院檢察署檢察長或檢察總長認再議為無
    理由而駁回之處分者，得於接受處分書後10日內委任律師提
    出理由狀，向該管第一審法院聲請交付審判；法院認交付審
    判之聲請不合法或無理由者，應駁回之，刑事訴訟法第258
    條之1 第1 項、第258 條之3 第2 項前段分別定有明文。又
    按，新修正刑事訴訟法第258 條之1 規定告訴人得向法院聲
    請交付審判，係新增對於「檢察官不起訴或緩起訴裁量權」
    制衡之一種外部監督機制，法院僅就檢察官所為不起訴處分
    或緩起訴處分之決定是否正確加以審查，以防止檢察機關濫
    權，交付審判制度並非國家檢察權之擴張，法院並非檢察官
    之延伸，法院無從負擔蒐集證據等偵查作為。準此，法院於
    審查交付審判之聲請有無理由時，雖得為必要之調查，惟其
    調查之範圍，應以偵查中曾顯現之證據為限，不可就聲請人
    新提出之證據再為調查，亦不可蒐集偵查卷以外之證據，否
    則法院將自陷於證據蒐集等偵查作為之中，混淆裁判者與訴
    追者之角色，此觀法院辦理刑事訴訟案件應行注意事項第13
    4 點之規定甚明。且按，當法院裁定准予交付審判，即如同
    檢察官提起公訴使案件進入審判程序，是法院裁定交付審判
    之前提，必須偵查卷內所存證據及已查明之事實已符合刑事
    訴訟法第251 條第1 項規定「足認被告有犯罪嫌疑」檢察官
    應提起公訴之情形，亦即其已經查明之事實及證據都必須跨
    越提起公訴之門檻，否則，縱或法院對於檢察官所認定之基
    礎事實有不同判斷，或須另行蒐證偵查始能判斷應否交付審
    判者，因交付審判審查制度並無如同再議救濟制度得為發回
    原檢察官續行偵查之設計，法院仍應依同法第258 條之3第2
    項前段規定，以聲請無理由裁定駁回，此合先敘明。
二、本件聲請人即告訴人青川實業有限公司（下稱青川公司）、
    里洋實業有限公司（下稱里洋公司）、乙○○以被告甲○○
    涉犯偽造文書等罪嫌，向台灣士林地方法院檢察署檢察官提
    出告訴（92年度偵字第6375號），經檢察官於民國92年8 月
    31日為不起訴處分後，聲請人不服而聲請再議，經台灣高等
    法院檢察署檢察長發回續行偵查，其告訴意旨及聲請再議意
    旨略以：
    (一)於88年2 月間，竊取聲請人乙○○所有放置於台北市○○
      區○○街199 號公司之辦公室抽屜內之陽信商業銀行（下
      稱陽信銀行）成功分行帳號1301─006664─3 號帳戶之存
      摺、印章後，分別於同年2 月26日及3 月25日，至上開分
      行，在取款憑條上偽造聲請人乙○○之簽名及盜蓋印章，
      盜領新台幣（下同）二萬元及十七萬元，供己花用；
　  (二)被告於88年3 月25日向聲請人乙○○佯稱要向台北銀行玉
      成分行借款三萬元，要求聲請人乙○○擔任保證人，聲請
      人乙○○在不知情之下，簽寫不明文件，事後發現係銀行
      開戶文件，始知受騙；
    (三)被告又於90年8 月間在同址竊取聲請人乙○○所有放在辦
      公室抽屜內之台北國際商業銀行南港分行之存摺（帳號00
      00000000000 號）、印章，分別於90年8 月23日、9 月12
      日，至該分行，在取款憑條上，偽造聲請人乙○○之簽名
      及盜蓋印章，盜領一百三十六萬元及五千三百元，並將其
      中之一百三十六萬元存入其在台北國際商業銀行南港分行
      之帳戶內（帳號000000000000號）；
　  (四)被告於擔任聲請人青川公司之會計期間，將其哥哥莊清泓
      繳回公司之貨款，共計一百十一萬一千六百五十四元，侵
      占入己，並於處理聲請人里洋公司之事務時，侵占聲請人
      里洋公司之貨款，嗣經聲請人乙○○發現後，並於88年9
      、10月向被告催討後，被告始於90年10月22日返還三十六
      萬五千元，仍侵占七十四萬六千六百五十四元；
　  (五)被告利用擔任會計之機會，自行成立青木企業社後，冒用
      聲請人乙○○名義，未經同意，擅自將該企業社設於聲請
      人乙○○所有坐落於台北市○○區○○街一九九號，足生
      損害於聲請人乙○○，並致使聲請人乙○○「受有稅法上
      之損害」。
    因認被告涉有竊盜、偽造文書、侵占等罪嫌云云。本件經台
    灣高等法院檢察署檢察長發回續行偵查後，檢察官認仍應為
    不起訴處分（93年度偵續字第13號），嗣經台灣高等法院檢
    察署檢察長於93年8 月31日以93年度上聲議字第2263號處分
    書認再議為無理由而駁回在案。
三、聲請交付審判意旨略以：(一)被告確曾先後於90年8 月23日、
    9 月12日提領聲請人乙○○設於台北國際商業銀行南港分行
    帳戶之一百三十六萬元、五千三百元，此為被告所不否認，
    僅辯稱：聲請人乙○○設立青木企業社時向伊借款一百萬元
    ，遂以伊名義開設該企業社，所借款項伊分三次付予聲請人
    乙○○云云。然聲請人乙○○建物所有權狀係擺放於台北市
    南港區○○街199 號辦公室櫃子內，與青川公司等公司執照
    擺放在一起，被告可趁聲請人乙○○外出不注意時，私下影
    印建物所有權狀，因此被告取得聲請人乙○○建物所有權狀
    實非難事，被告係在聲請人乙○○完全不知情之情況下，設
    立青木企業社。就此聲請人乙○○曾聲請傳訊證人即被告之
    友人張良純、林美珠等人，但檢察官未予傳訊，即率認聲請
    人乙○○係同意並提供建物所有權狀予被告。(二)苟如被告所
    辯，伊出借一百萬元予聲請人乙○○，然按青木企業社之投
    資額僅為二十萬元，何以竟需借一百萬元予聲請人乙○○？
    且所出借款項高達一百萬元，不論被告係分一次抑三次付予
    聲請人乙○○，焉有可能不用匯款，而單以現金給付？況且
    被告竟未要求聲請人乙○○書立任何憑據，被告所辯顯難採
    信。(三)聲請人乙○○自始至終未收取被告所稱「面額三十六
    萬五千元，發票日九十年十月二十二日」之支票，檢察官非
    但未向相關銀行函查，更錯誤地逕認聲請人乙○○已承認收
    取該支票票款，尤難令聲請人乙○○甘服。(四)聲請人乙○○
    於88年2 月26日自前揭辦公室抽屜內取出陽信銀行成功分行
    帳號1301─006664─3 號帳戶之存摺、印章及金融卡交被告
    提領二萬元借予被告後，被告因此知悉置放存摺、印章之所
    在，其後被告竟趁聲請人乙○○不注意，竊取前揭存摺、印
    章後，於同年3 月25日至上開分行，在取款憑條上偽造聲請
    人乙○○之簽名及盜蓋印章，盜領十七萬元，存入聲請人乙
    ○○不知情開設之台北銀行玉成分行帳戶中，嗣再領出，供
    己花用。被告於88年3 月25日向聲請人乙○○佯稱要向台北
    銀行玉成分行借款三萬元，要求聲請人乙○○擔任保證人，
    聲請人乙○○在不知情之下，簽寫不明文件開設帳戶，被告
    並因此執用上開帳戶之存摺、印章，陸續偽造聲請人乙○○
    名義取款條，聲請人乙○○事後才發現係銀行開戶文件，始
    知受騙。檢察官未就被告盜領十七萬元部分加以調查，即遽
    以二萬元部分非被告所竊，即率斷被告於盜領時亦未竊取聲
    請人乙○○之存摺、印章，顯有以偏蓋全。另苟聲請人乙○
    ○確曾委託被告領取十七萬元，則何須大費周章地要求陽信
    商業銀行調取該部分之取款條，檢察官僅需函詢該銀行聲請
    人乙○○確曾要求陽信銀行調取該部分取款條，即可證明聲
    請人乙○○確不知情，惟檢察官竟未調查，徒以未扣得該存
    摺、印章，即認為無從證明係被告所竊取，顯有應調查之事
    實未予調查之違誤。(五)被告領取前開十七萬元後，雖將之存
    入聲請人乙○○前述台北銀行玉成分行帳戶內。然該帳戶既
    係聲請人乙○○不知情所開設，且相關存摺、印章為被告所
    完全掌握，被告可隨時提領，被告將已盜領之十七萬元現金
    臨時先行存入該帳戶內以免遺失，亦為事理之常，檢察官遽
    以認定被告無侵占行為，失之主觀。(六)聲請人乙○○與被告
    父母為世交，兩家交情甚深，因而於88年2 月26日借二萬元
    予被告，復於同年3 月25日距離借款未滿一個月，亦即未到
    被告原承諾扣薪還款之期限，基於兩家情誼，允諾為被告三
    萬元貸款之保證人，並基於信賴被告，於匆忙中未予詳問銀
    行人員即於文件上簽名，此於不黯法律之市井小民亦屬常見
    ，檢察官遽為不起訴處分之理由，實有違誤。(七)前述台北銀
    行玉成分行帳戶係被告在聲請人乙○○不知情之情況下，以
    聲請人乙○○名義開設，被告並偽造聲請人乙○○名義開具
    存款、提款憑條而為存提款，被告所為已涉偽造文書罪嫌，
    聲請人乙○○於偵查中曾提出該銀行之對帳單及被告所偽造
    開具之三張取款憑條，檢察官未詳查該帳戶內存、提款資金
    流向，且未於不起訴處分書內敘明理由，即逕為有利被告之
    處分，實難令聲請人甘服。(八)財政部國稅局雖曾於89年間寄
    發綜合所得稅核定通知書通知聲請人乙○○，但因帳目為聲
    請人乙○○之妻王麗玉所管理，而該國稅局通知經王麗玉收
    執後即交會計師列帳，聲請人乙○○並未見到，因此聲請人
    乙○○彼時對於已遭被告開設台北銀行帳戶一事確不知情，
    為此聲請人乙○○曾聲請傳訊王麗玉出庭作證，檢察官亦未
    置理。(九)聲請人乙○○並未收受證人莊清泓所交付之貨款，
    針對貨款之收取及流向，應予詳查，且莊清泓為被告之兄，
    證言未經具結，難免存在偏頗之虞。(十)聲請人請莊清泓販賣
    抽水機，買主所給付之貨款支票上苟載明青川公司或里洋公
    司為受款人者，則須分別存入青川公司或里洋公司帳戶後才
    可取款，苟貨款支票未載明受款人者，則莊清泓即可提示取
    款。為避免帳務混亂，聲請人乙○○乃與莊清泓約定，支票
    上載有青川公司或里洋公司為受款人者，青川公司或里洋公
    司於收到貨款支票同時，聲請人應開立同額支票予被告統一
    列帳，嗣每二、三月再總會帳計算被告應付予聲請人之貨款
    金額。經查，「面額三十六萬五千元，發票日九十年十月二
    十二日」之支票，與買受抽水機之客戶將富建設股份有限公
    司（下稱將富建設公司）所開具之支票（票號BA0000000 ）
    面額完全相符，就此至少可以證明：將富建設公司所支付之
    貨款，一直由被告占領持有中，且被告並未給付聲請人分文
    貨款。是原檢察官及高檢署完全未盡調查之能事，率爾為不
    起訴處分及駁回再議，令人不服，為此依法聲請交付審判等
    語。
四、再按，犯罪事實應依證據認定之，無證據不得認定其犯罪事
    實，刑事訴訟法第154 條第2 項定有明文。查本件原不起訴
    處分書及再議處分書依卷附資料係認定：
    （一）本件聲請人乙○○指訴被告竊取聲請人乙○○之陽信
          銀行帳戶之存摺及印章部分，已據被告否認在卷，且
          聲請人乙○○於檢察官偵查時供稱：被告88年2 月26
          日所領之二萬元係聲請人乙○○告知被告密碼，並交
          付存摺、提款卡及印章予被告，囑被告前去提領，事
          後存摺、印章及提款卡皆返還予聲請人乙○○等語（
          詳見92年度偵字第6375號第96頁），聲請人乙○○指
          稱陽信商銀存摺及印章遭竊云云，已與事實不合。
 　 （二）聲請人乙○○指訴被告竊取、侵占其於陽信銀行帳戶
          內之二萬元部分，訊據被告堅決否認此項犯行，辯稱
          ：88年2 月26日、3 月25日所提領之二萬元、十七萬
          元，均是聲請人乙○○委託伊提領，伊已交聲請人劉
          金木，該十七萬元部分係存入聲請人乙○○所開設之
          台北銀行玉成分行帳戶等語。經查，前述二萬元部分
          ，聲請人乙○○提起告訴初時，雖一再指訴係遭被告
          竊取，然經檢察官一再詳問其中細節，始供承：係伊
          囑被告前去領款，但被告事後未交款項予伊，伊向被
          告索還時，被告請求借予該款項供其繳納貸款，伊同
          意自被告薪水中扣還等語（詳見92年度偵字第6375號
          第96頁），足見聲請人乙○○之指訴內容前後不一致
          ，其其餘指述內容之真實性如何，已不能盡信。且依
          聲請人乙○○其後之陳述供稱：前述二萬元，伊同意
          扣被告薪水等語，就此部分退步言之，縱認聲請人劉
          金木此項供述為真，則該二萬元已因聲請人乙○○之
          同意出借，而屬被告所有，被告並無易持有為所有之
          問題，自與侵占罪之構成要件有間，至於聲請人劉金
          木事後是否確自薪水扣還該款項，至多僅是民事債權
          債務爭執，與聲請人乙○○所指訴之竊盜、偽造文書
          、侵占等均屬無涉。
    （三）聲請人乙○○指訴被告竊取、侵占前述陽信銀行帳戶
          內之十七萬元，並詐騙聲請人乙○○開立台北銀行玉
          成分行之帳戶部分，已據被告否認在卷，有關前述十
          七萬元部分之辯解，已如前述。且按，告訴人之告訴
　　　　　，係以使被告受刑事訴追為目的，是其陳述是否與事
　　　　　實相符，仍應調查其他證據以資審認，最高法院52年
　　　　　台上字第1300號判例可參照，是僅告訴人之指訴，若
  　　　　無其他積極證據證明被告犯罪，仍應認罪嫌不足，而
　　　　　不得加以起訴。經查，雖聲請人乙○○再三指訴被告
　　　　　竊取其陽信銀行之帳戶之存摺及印章，盜領前述二萬
　　　　　元、十七萬元，並詐騙其於開立台北銀行玉成分行帳
　  　　　戶之文件簽名，及竊取聲請人乙○○之印章作為開戶
          印鑑章；於聲請交付審判狀內復指稱被告竊取其所有
          之所有權狀以私設青木企業社，台北銀行玉成分行帳
          戶及相關存摺、印章全由被告一人掌握，被告盜領前
          述十七萬元後，自有可能將之存入該帳戶云云，此均
          屬聲請人片面之指訴，揆諸前揭判例意旨，已不能作
          為有罪之唯一證據，而遍查全卷尚無資料足以佐證被
          告確有聲請人乙○○所指訴之犯行，更何況聲請人劉
          金木之指訴內容有前述瑕疵，就開立台北銀行玉成分
          行帳戶一節，其初時供稱：伊無該帳戶，事後復改稱
          ：伊雖簽名，但不知情云云，其供詞再度反覆，更難
          採信。況且聲請人乙○○前揭事後改稱之詞，核與銀
          行實務及一般事理亦屬不合，亦不足採。另財政部國
          稅局於89年間寄發綜合所得稅核定通知書通知聲請人
          乙○○其應退稅之金額，該通知書上所載其課稅所得
          額之細項資料中，即有一筆所得為「台北銀行玉成分
          行之利息所得一千二百九十三元」，已為聲請人劉金
          木所不爭執，其於交付審判聲請狀內雖辯稱：因帳目
          為伊之配偶王麗玉所管理，而王麗玉收執後不以為意
          ，逕行交會計師列帳云云，此仍屬聲請人乙○○單方
          說詞，姑不論王麗玉為聲請人乙○○之配偶，其證詞
          有迴護聲請人乙○○之虞，退步言之，縱認聲請人劉
          金木對於前開核定通知書確不知情，仍不足逕論台北
          銀行玉成分行之帳戶確係被告所詐騙盜開，檢察官因
          認無傳訊王麗玉作證之必要，而未予傳訊，於法並無
          未合。
 　 （四）聲請人乙○○指訴被告竊取、侵占其台北國際商業銀
          行南港分行存摺、印章及該帳戶內之一百三十六萬元
          及五千三百元部分，訊之被告雖坦承提領及將前述款
          項轉帳至伊帳戶內，但堅決否認有此部分犯行，辯稱
          ：88年12月間聲請人乙○○為另設青木企業社，向伊
          借款一百萬元，故以伊名義設立，嗣後因聲請人劉金
          木付不出伊之薪水，要伊離職，伊乃向聲請人乙○○
          索還前述借款，包含利息約一百三十六萬多元，因聲
          請人乙○○無錢可還，乃載伊至司機公會申領其勞保
          退休金，至台北國際商業銀行南港分行開設帳戶，將
          印章、存摺交伊，聲請人乙○○嗣將勞保局所開票據
          存入聲請人乙○○新開立之台北國際商業銀行南港分
          行供伊提領等語，其所辯內容核與證人詹清福所證：
          被告先後向其借款三次共六十萬元，以轉借予聲請人
          乙○○等語，及檢察官向勞保局、台北國際商業銀行
          南港分行函查有關聲請人乙○○前揭帳戶內一百三十
          六萬多元之來源、勞保局給付時間、存入時間結果，
          均屬相符。而聲請人乙○○雖否認其事，然前述金額
          高達一百三十六萬多元，且係聲請人乙○○之勞保退
          休金，該款項對聲請人乙○○應至為重要，而被告係
          於90年8 月23日、9 月12日提領或轉帳，聲請人劉金
          木旋於90年10月17日以遺失存摺為由申請補發，苟被
          告確實竊領前述款項，聲請人乙○○於辦理存摺補發
          時必可發覺上情，但聲請人乙○○竟稱沒有發現，更
          未於斯時報警處理，迄於91年7 月10日始以存證信函
          請求被告處理，顯與常情相悖。更何況被告於90年10
          月22日交付聲請人乙○○面額三十六萬五千元、發票
          日九十年十月二十二日之支票一紙一節，已據聲請人
          乙○○於93年3 月26日檢察官訊問時供承在卷（詳見
          93年度偵續字第13號第134 頁），聲請人於交付審判
          聲請狀第8 頁否認聲請人乙○○承認一事，並指摘檢
          察官「錯誤地逕認告訴人已收取該支票票款」云云，
          容有誤會。且該支票確已存入前揭台北國際商業銀行
          南港分行聲請人乙○○帳戶，有聲請人乙○○所提出
          之存摺影本在卷可查（詳見93年度偵續字第13號第19
          6 頁），益證交付審判聲請狀主張聲請人未收受該支
          票云云，與事實不符。而此支票業據被告供稱，因聲
          請人乙○○由被告提領其台北國際商業銀行南港分行
          帳戶內之一百三十六萬元五千三百元，作為之前向被
          告借款一百萬元所清償之款項，嗣後聲請人乙○○一
          再向人抱怨被告利息拿三十餘萬元，利息過高，被告
          才將尾數之三百元去掉，又歸還三十六萬五千元等語
          ，而前述支票金額確與上開前揭被告所轉帳及提領之
          一百三十六萬五千三百元之尾數「三十六萬五千三百
          元」僅差三百元，被告雖不能提出證據積極證明出資
          一百萬元給聲請人乙○○，然被告與聲請人乙○○兩
          家原本世交，被告復受僱於聲請人乙○○，彼時雙方
          情誼甚深，已經交付審判聲請狀陳明在卷，被告借款
          予聲請人乙○○，未要求書立借據，亦未悖於常理，
          被告所辯內容尚無何暇疵。而聲請人乙○○所指稱之
          內容卻有前述諸多不合理之處，自難僅以被告曾提領
          前揭前述款項一事，即遽認未經聲請人乙○○之同意
          ，而為盜領。
 　 （五）聲請人指訴被告侵占聲請人青川公司、里洋公司之貨
          款一百十一萬一千六百五十四元部分，除已據被告否
          認在卷，及證人莊清泓於93年3 月4 日證稱：伊未曾
          交錢予被告，伊亦無印象曾將貨款支票交予被告，請
          被告代為兌領等語，該次證詞確已依法具結（結文詳
          見93年度偵續字第13號第116 頁）外，聲請人所指訴
          將富建設公司、神將工程有限公司、一鼎工程股份有
          限公司、新億營造股份有限公司之付款支票四張，經
          檢察官函查國泰世華銀行光復分行、第一商業銀行桃
          園分行結果，分由青川公司、莊清泓、里洋公司提示
          兌現，聲請人所指訴之客戶付款支票，均非存入被告
          之帳戶，自難認被告有何侵占前述款項犯行。交付審
          判聲請狀指摘檢察官未令證人莊清泓具結及未函查貨
          款資金之收取及流向，亦屬誤會。另交付審判聲請狀
          內所主張：告證二之支票面額六十六萬五千六百八十
          一元，乃與買受抽水機之客戶將富建設公司所開具之
          支票（票號BA0000000）面 額完全相符，至少可以證
          明：將富建設公司所支付之貨款，一直由被告占領持
          有中，且被告並未給付聲請人分文貨款云云。經查，
          93 年 度偵續字第13號第195 頁受款人為被告之支票
          ，金額固為六十六萬五千六百八十一元，與將富建設
          公司所開具之支票（票號BA000 0000）面額相同（93
          年度偵續字第13號第98頁、第100 頁、第101 頁），
          然二者之發票日各為88年10月17日、88年10月12日，
          尚難遽認為同一筆款項，而逕認被告侵占該款項。
    （六）查青木企業社係被告以自己之名義申請設立，迄於92
          年12月19日撤銷登記止，均無變更情事，則無法逕認
          聲請人乙○○有何稅法上之損害。至聲請人乙○○於
          交付審判聲請狀內所指訴被告竊取其所有坐落於「昆
          陽街一七一巷五弄十一號」之建物所有權狀影印，然
          後據而申請設立云云，並無證據足以佐證，要屬告訴
          人一方說法，依法亦不得盡信。
    （七）至聲請人雖聲請傳訊證人張良純、林美珠二人，但聲
          請人迄未釋明傳訊該二人之待證事實為何，及該二人
          之證詞與待證事實有何關連性，檢察官因認縱經傳訊
          仍不足證明被告有前述竊盜、侵占或偽造文書犯行，
          故而未予傳喚；另聲請人乙○○事後縱曾請求陽信銀
          行調取取款條，及聲請人指訴被告前述犯行時間，依
          聲請人之供述，被告擔任聲請人之會計，被告因而受
          聲請人之委託而代為提領前述帳戶內之款項或為轉帳
          ，衡情難謂未合，縱使函查台北國際商業銀行南港分
          行之資金流向，仍均不足以遽論被告確有前揭聲請人
          所指訴之犯行，檢察官未予傳訊或函查，於法尚難認
          有違。
五、本件聲請人雖執前揭理由認被告涉有竊盜、侵占、偽造文書
    等罪嫌，而向本院聲請交付審判，然台灣士林地方法院檢察
    署檢察官所為不起訴處分書及台灣高等法院檢察署檢察長處
    分書，已就聲請人告訴內容予以斟酌，並論述所憑證據及其
    認定之理由，俱如前段所述，並經本院依職權調取前開偵查
    卷宗核閱無誤，原處分所載證據取捨及事實認定之理由，尚
    無違背經驗法則或論理法則之情事，參諸法院辦理刑事訴訟
    案件應行注意事項第134 點規定，是原檢察官及台灣高等法
    院檢察署檢察長以被告犯罪嫌疑不足，分別予以不起訴處分
    及駁回再議之聲請，並無不當。是聲請人請求將本件交付審
    判開始進行審判程序，自無理由，應予駁回。
六、依刑事訴訟法第258 條之3第2項前段，裁定如主文。
中　　華　　民　　國　　94　　年　　3 　　月　　31　　日
                  刑事第六庭審判長法  官  李  育  仁
                                  法  官  黃  潔  茹
                                  法  官  姜  麗  香
以上正本證明與原本無異。
不得抗告。
                                  書記官  陳  玉  珍
中　　華　　民　　國　　94　　年　　4 　　月　　12　日
